臺灣桃園地方法院刑事判決　　　　　　　　　　　　　九十一年度訴字第三二一號
　　公　訴　人　臺灣桃園地方法院檢察署檢察官
　　被　　　告　甲○○
右列被告因違反毒品危害防制條例案件，經檢察官提起公訴（九十一年度偵字第一八
０五號、九十一年度偵緝字第一四一號），本院判決如左：
    主  文
甲○○轉讓第一級毒品，處有期徒刑壹年陸月，併科罰金新台幣拾萬元，罰金如易服
勞役，以銀元參佰元即新台幣玖佰元折算壹日。
    事  實
一、甲○○明知海洛因及安非他命分屬毒品危害防制條例所定之第一、二級毒品，竟
    仍基於轉讓上開二種毒品之概括犯意，於九十一年二月一日下午五時許，在其駕
    駛之不詳車號自小客車車內，將第一級毒品海洛因一小包、第二級毒品安非他命
    一小包同時無償轉讓予丙○○，以防杜警員查緝。當日晚間九時許，丙○○持上
    開毒品，行經桃園縣桃園市○○路、天台街口處時，為警臨檢查獲，並扣得上開
    毒品海洛因、安非他命各一小包，經林某供述始知上情（丙○○持有毒品部分，
    由檢察官另行處理）。
二、案經桃園縣警察局桃園分局報請台灣桃園地方法院檢察署檢察官偵查起訴。
    理  由
一、訊據被告甲○○固不否認於右揭時地，為丙○○帶同警方查獲到案之事實，惟否
    認有何轉讓毒品海洛因及安非他命予丙○○之犯行。辯稱：我沒有將海洛因、安
    非他命拿給丙○○云云。經查，證人丙○○在偵查中指稱：（被查到的）海洛因
    、安非他命都是甲○○放在我這邊的，因為怕臨檢被查到等語，與被告在偵查中
    經檢察官質以：在車上為何將毒品放在丙○○身上時，答稱：因為怕被臨檢等語
    相符；即被告此後經檢察官向本院聲請羈押，在本院審理時，仍供稱：丙○○知
    道東西是陳榮雄的，但是是我交給他的等語。被告在本院審理時雖辯稱：我沒有
    拿給丙○○毒品云云，證人林某亦附和稱：是「阿雄」給我毒品云云，惟與二人
    前開所述不符，而證人在本院審理時自承：我不知道甲○○是否清楚我說他拿毒
    品給我等語，乃二人不約而同，就本件轉讓毒品地點、轉讓原因為相同供述，甚
    且被告所為乃不利於己之自白，足見渠等偵查中所述屬實，無不可採之理；其等
    此後在本院所辯，始為勾串之詞。此外並有另案自林某身上查獲之海洛因、安非
    他命各一小包可資佐證（見卷附搜索扣押筆錄）。另被告又辯稱：警訊中有被刑
    求云云，姑不論自卷附被告在偵查中所照照片以觀，其身上並無任何明顯外傷，
    所辯遭警察刑求云云，已難遽信，即本院亦未以其與證人之警訊筆錄，作為論罪
    依據，是被告此部分所辯，亦無再予調查之必要。綜上所述，本件事證已臻明確
    ，被告所辯不足採信，其犯行已堪認定。
二、核被告甲○○所為，係犯毒品危害防制條例第八條第一項之轉讓第一級毒品罪，
    及同條第二項之轉讓第二級毒品罪。被告一次同時轉讓予丙○○海洛因及安非他
    命，為一行為同時觸犯數罪名之想像競合犯，應依刑法第五十五條規定從一重之
    轉讓第一級毒品罪處斷。爰審酌被告之素行，其犯罪之動機、手段，轉讓毒品對
    社會之危害，本件轉讓毒品次數僅有一次，數量不多，及被告犯後態度等一切情
    狀，量處如主文所示之刑，並諭知罰金部分易服勞役之折算標準，以示懲儆。自
    丙○○處查扣之海洛因、安非他命為另案林某犯罪之物，非本件扣案物，不予沒
    收。
三、公訴意旨另以：被告甲○○承前轉讓第一、二級毒品海洛因及安非他命之概括犯
    意，於九十年十一月十四日下午某時，在桃園縣桃園市○○街一二二號乙○○住
    處內，將毒品海洛因二小包、安非他命五小包轉讓予乙○○，乙○○再將取得之
    毒品海洛因販售予呂徐盛，嗣呂徐盛、乙○○分別因涉嫌持有、販賣毒品為警查
    獲，始由乙○○向警供出被告並查緝到案（呂徐盛、乙○○分別由檢察官另案處
    理）。因認被告此部分所為，亦涉有轉讓第一、二級毒品罪嫌。惟查，本件係警
    員先查獲呂徐盛後，經呂某供出毒品來源為乙○○，並配合警方，佯以購買毒品
    為由，將李某查緝到案，旋乙○○再向警供稱係代被告運送毒品等語，而再查獲
    被告，此有桃園縣警察局桃園分局刑事案件報告書在卷可參，並經乙○○在警、
    偵訊中迭稱：安非他命和海洛因是甲○○提供給我販售，所得贓款全數交給甲○○等語。如乙○○所述屬實，則被告應係與乙○○共同販賣毒品之正犯；此部分
    非本院所得審理。而被告始終否認犯罪，證人乙○○此後則否認上情，無從再行
    調查。是被告此部分罪嫌尚有不足。惟公訴人認被告此部分犯罪，與前揭論罪科
    刑部分之事實間，有連續犯裁判上一罪之關係，爰不另為無罪之諭知。
據上論斷，應依刑事訴訟法第二百九十九條第一項前段，毒品危害防制條例第八條第
一項、第二項，刑法第十一條，第五十五條、第四十二條第二項，罰金罰鍰提高標準
條例第二條，現行法規所定貨幣單位折算新台幣條例第二條，判決如主文。
本案經檢察官陳美華到庭執行職務。
中        華        民        國    九十一    年    六    月    十九    日
                                  臺灣桃園地方法院刑事第五庭
                                      法  官     陳彥宏
右正本證明與原本無異
如不服本判決書應於送達後十日內向本院提出上訴狀
                                      書記官     翁其良
中        華        民        國    九十一    年    六    月    十九    日
論罪法條：毒品危害防制條例第八條第一項、第二項
毒品危害防制條例第八條
轉讓第一級毒品者，處一年以上七年以下有期徒刑，得併科新臺幣一百萬元以下罰金
。
轉讓第二級毒品者，處六月以上五年以下有期徒刑，得併科新臺幣七十萬元以下罰金
。
轉讓第三級毒品者，處三年以下有期徒刑，得併科新臺幣三十萬元以下罰金。
前三項之未遂犯罰之。
